【裁判字號】    95,上訴,1014
【裁判日期】    950627
【裁判案由】    毒品危害防制條例
【裁判全文】
臺灣高等法院臺中分院刑事判決        95年度上訴字第1014號
上  訴  人
即  被  告  甲○○
選任辯護人  黃鼎鈞  律師
上列上訴人因違反毒品危害防制條例案件，不服臺灣彰化地方法
院94年度重訴字第12號，中華民國95年3月30日第一審判決（起
訴案號：臺灣彰化地方法院檢察署94年度偵字第3106號），提起
上訴，本院判決如下：
    主  文
原判決撤銷。
甲○○運輸第二級毒品，處有期徒刑柒年。扣案之第二級毒品甲
基安非他命伍包（合計淨重肆仟玖佰捌拾陸點捌公克）沒收銷燬
之。
    事  實
一、緣姓名、年籍不詳綽號「勇仔」之成年男子於民國93年1月
    間，向林科至購買價格新臺幣（下同）195萬元之第二級毒
    品甲基安非他命（林科至販賣第二級毒品部分由檢察官另案
    偵辦中），並欲以每公斤2萬元之代價，委由甲○○代為交
    付價金並運送該批甲基安非他命。詎甲○○因房貸壓力而需
    款孔急，明知甲基安非他命係屬毒品危害防制條例第2條第2
    項第2款所規定之第二級毒品，不得非法持有、運輸，竟仍
    應允之，而基於運輸甲基安非他命之犯意，於93年1月27日
    ，先向「勇仔」收取價金後，再以其所申租之門號：000000
    0000號行動電話撥打林科至所使用之門號：0000000000號行
    動電話，聯絡取得甲基安非他命及交付價金之事宜，雙方遂
    定於93年1月28日20時許，在臺南縣國道3號高速公路關廟交
    流道附近之「大關廟加油站」前碰面。嗣甲○○依約駕駛其
    子張明凱所有之車牌號碼5N-1735號自用小客車至上開地點
    ，並將價金195萬元交付林科至後，林科至即將5包甲基安非
    他命（合計淨重4986.8公克，空包裝重57.57公克，純度百
    分之68.7，純質淨重3425.93公克）交付甲○○，甲○○隨
    即駕駛上開車輛運送上開甲基安非他命沿國道3號高速公路
    北上，欲將之運往南投縣草屯鎮交予「勇仔」。嗣經警獲報
    後，隨即於同日21時5分許，在國道3號高速公路古坑收費站
    前，攔檢甲○○所駕駛之上開車輛，並當場在該車輛內右前
    座地板上扣得上開甲基安非他命，始查悉上情。後甲○○於
    法務部調查局南部機動組接受調查時供出其所運輸上開甲基
    安非他命之來源係林科至，而林科至之上手為何振豪，因而
    破獲何振豪之製毒及販毒行為（何振豪業經臺灣高雄地方法
    院檢察署檢察官以93年度偵字第5197號提起公訴，目前由臺
    灣高雄地方法院審理中）。
二、案經法務部調查局臺南巿調查站及臺南縣警察局分別移送臺
    灣臺南地方法院檢察署呈請臺灣高等法院檢察署核轉臺灣彰
    化地方法院檢察署檢察官偵查起訴。
    理  由
一、訊據被告甲○○對於上揭犯罪事實坦承不諱，且被告於上開
    時、地遭查獲時為警扣得之白色晶體5包，經送請法務部調
    查局鑑定結果，認均含有第二級毒品甲基安非他命成分，合
    計淨重4986.8公克，空包裝重57.57公克，純度百分之68.7
    ，純質淨重3425.93公克等情，有該局93年2月25日出具之調
    科壹字第093000069980號檢驗通知書附卷可按；此外復有被
    告所申租之門號：0000000000號行動電話93年1月間之通聯
    紀錄1份、被告使用上開行動電話門號與林科至所使用之門
    號：0000000000號行動電話於93年1月26日至同年月28日間
    之通訊監察譯文1份、車籍資料查詢表1份及查獲現場照片8
    張附卷可按，足徵被告之自白與事實相符。綜上所述，本件
    事證已臻明確，被告上開運輸第二級毒品之犯行應堪認定。
二、按運輸毒品罪之「運輸」，係本於運輸意思而搬運輸送而言
    ，倘其有此意圖者，一有搬運輸送之行為，犯罪即已成立，
    並非以運抵目的地為完成犯罪之要件，且縱係零星或短途持
    送，除顯然無運輸之認識或意圖，得認為單純持有外，亦應
    論以該罪，最高法院93年度台上字第1472號判決可資參照。
    查甲基安非他命係屬毒品危害防制條例第2條第2項第2款所
    規定之第二級毒品，不得非法持有、運輸，被告甲○○明知
    上情，竟仍受姓名、年籍不詳綽號「勇仔」之成年男子所託
    ，為其將扣案之甲基安非他命運送至南投縣草屯鎮，雖中途
    即為警查獲，惟參照上開說明，仍無礙於其構成運輸第二級
    毒品罪。是核被告所為，係違反毒品危害防制條例第4條第2
    項之運輸第二級毒品罪。查被告於93年2月6日於法務部調查
    局南部機動組接受調查時供出其所運輸上開甲基安非他命之
    來源係林科至，而林科至之上手為何振豪，因而破獲何振豪
    之製毒及販毒之犯罪事實，此有調查筆錄2份、臺灣高雄地
    方法院檢察署檢察官93年度偵字第5197號起訴書、法務部調
    查局南部機動組案件移送書、臺南縣警察局永康分局刑事案
    件報告書及臺南縣警察局94年4月14日南縣警少字第0940035
    271號函各1份在卷可按，並經調閱臺灣高雄地方法院94年訴
    字第618號卷查證屬實，應依毒品危害防制條例第17條之規
    定，就被告所犯之上開運輸第二級毒品罪減輕其刑。
三、原審判決對被告論罪科刑，固無非見，惟查被告所犯本件之
    罪，其法定最輕刑為7年，而被告得依毒品危害防制條例第
    17條之規定減輕其刑，被告已坦承犯行，又供出毒品來源，
    因而查獲其供應毒品之上手，且本件毒品尚未流入市面即被
    查獲等情，原審量處被告有期徒刑10年，實有過重，被告上
    訴據此指摘原審判決不當，其上訴為有理由，應由本院將原
    判決撤銷改判。爰審酌被告犯罪之動機、手段，對社會存有
    潛藏危害，然於危害尚未發生前，即為警查獲尚未造成危害
    、犯後態度等一切情狀，量處如主文第二項所示之刑，以資
    懲儆。至扣案之甲基安非他命5包（合計淨重4986.8公克）
    ，為查獲之第二級毒品，不問屬於被告與否，應依毒品危害
    防制條例第18條第1項前段宣告沒收銷燬之。另被告上揭所
    使用之門號：0000000000號行動電話，尚非供其運輸毒品所
    使用之物，另車牌號碼5N-1735號自用小客車，則非被告所
    有，業據被告供述在卷，並有車籍資料表1紙在卷可按，爰
    均不另為沒收之諭知。
四、據上論斷，應依刑事訴訟法第369條第1項前段、第364條、
    第299條第1項前段，毒品危害防制條例第4條第2項、第17條
    、第18條第1項前段，判決如主文。
本案經檢察官乙○○到庭執行職務。
中    華    民    國    95    年    6     月    27    日
               刑事第六庭  審判長法  官  李  文  雄
                                 法  官  邱  顯  祥
                                 法  官  劉  連  星
上列正本證明與原本無異。
如不服本判決應於收受送達後十日內向本院提出上訴書狀，其未
敘述上訴之理由者並得於提起上訴後十日內向本院補提理由書（
均須按他造當事人之人數附繕本）。
                                 書記官  陳  秀  真
中    華    民    國    95    年    6     月    28    日
附錄：本案論罪科刑法條全文
毒品危害防制條例第4條第2項：
製造、運輸、販賣第二級毒品者，處無期徒刑或7年以上有期徒
刑，得併科新臺幣7百萬元以下罰金。
                                                      Ｆ


司法院資訊處製作；財團法人民間司法改革基金會備份。
